【裁判字號】    98,易,868
【裁判日期】    981230
【裁判案由】    竊盜
【裁判全文】
臺灣苗栗地方法院刑事判決               98年度易字第868號
公  訴  人  臺灣苗栗地方法院檢察署檢察官
被      告  丙○○
上列被告因竊盜案件，經檢察官提起公訴（98年度偵字第3821號
、第3959號），本院判決如下：
    主  文
丙○○犯竊盜罪，貳次，均累犯，各處有期徒刑參月，如易科罰
金，以新臺幣壹仟元折算壹日。應執行有期徒刑肆月，如易科罰
金，以新臺幣壹仟元折算壹日。
    事  實
一、丙○○前因於民國84年間，因妨害公務、竊盜、逃亡等案件
   ，分別經法院判處有期徒刑6 月、2 年2 月、3 年及刑之執
   行後令入勞動場所強制工作3 年，嗣經裁定應執行有期徒刑5
   年，刑之執行後令入勞動場所強制工作3 年確定，其送監執
   行後，於87年1 月21日縮短刑期假釋出監，假釋期間交付保
   護管束；然於假釋期間，又因竊盜案件，經臺灣高等法院臺
   中分院，以87年度上易字第3414號判處應執行有期徒刑2 年4
   月，刑之執行前令入勞動場所強制工作3 年確定，嗣經撤銷
   假釋，令入監所繼續執行假釋被撤銷後之殘刑2 年又26日，
   並接續執行上開強制工作處分及2 年4 月有期徒刑，於96年7
   月22日縮刑期滿執行完畢，於97年間，又因竊盜罪經法院判
   處有期徒刑7 月，甫於98年5 月20日執行完畢出監。詎其猶
   不知悔改，意圖為自己不法之所有，為下列竊盜犯行：
  (一)98年7 月15日16時30分前某時許，在苗栗縣苗栗市新川里龍
    岡9-1 號【原屬台灣藤本化學製品股份有限公司（以下稱藤
    本公司），91年間賣給乙○○，乙○○委託甲○○保管】工
    廠內，徒手竊得乙○○所有之插卡鐵片2 片，並將之置於所
    騎乘之車號SAR-212 號輕型機車之腳踏板上離去。嗣於同日
    16 時30 分許，在苗栗市○○里○○道與台13線口，經警查
    獲。
  (二)98年7月26日10時50分許，在苗栗縣苗栗市新東大橋與經國
    路口護欄旁，徒手竊取交通部公路總局第二區養護工程處苗
    栗工務段所有由丁○○所看管之鐵製水溝蓋1片，得手後，
    以車號SAR-212號輕型機車載運離去。嗣於同日11時50分許
    ，行經苗栗市水源里龜山30之3號前，為警查獲。
二、案經苗栗縣警察局苗栗分局報告臺灣苗栗地方法院檢察署檢
    察官偵查起訴。
    理  由
一、本件被告丙○○對於下列供述證據、非供述證據的證據能力
    均不爭執（參98年12月16日準備程序筆錄第2 頁、同日審判
    筆錄第3 至4 頁），且無違法取得或顯不可信之情形，本院
    自得將之採為認定本件犯罪事實存否之證據，附此敘明。
二、訊據被告丙○○否認有竊盜犯行，辯稱：第1 件我當初是騎
    機車從我家出發要拿去賣，在路上遇到警察，警察說是我偷
    的，但是我從來沒有去過苗栗市新川里龍岡9-1 號，事實上
    東西是在我家附近撿到的。第2 件水溝蓋確實不是我偷的，
    我是在新東大橋靠近苗栗市這邊附近的垃圾場撿的等語。
三、惟查：
  (一)證人甲○○證稱：伊在藤本公司任職副總經理，工廠設在苗
    栗市新川里龍岡9-1 號，現在工廠已搬至同里8-1 號。公司
    已在91年間賣給乙○○，所有人為乙○○，不過乙○○對公
    司的插卡鐵片不知悉，故委由伊去警察局製作筆錄，贓物代
    領亦由伊處理。插卡鐵片原是藤本公司所有，其上有寫「早
    班、日班」、「中班、交班」之貼紙，伊一眼就能分辨出插
    卡鐵片是藤本工廠所有之物，乙○○沒有廢棄該工廠，只是
    掛別的公司名稱，尚經營中，插卡鐵片乙○○應無要廢棄之
    意，仍是可用之物等語（參98年度偵字第3821號卷第7 至9
    頁、第33至34頁）。
  (二)證人即交通部公路總局第二區養護工程處苗栗工務段養路士
    丁○○證稱：警方今日查獲之鐵製水溝蓋，長66公分、寬66
    公分、高3.5 公分，尚有「公路公物」字樣，價值約新臺幣
    （下同）4 百元，是屬苗栗工務段所有，是財產，不可能不
    要，不可能是在丙○○照片上所指之處，應係覆蓋於省道道
    路之水溝上方等語（參98年度偵字第3959號卷第11至12頁、
    第33頁背面）。
  (三)是由證人甲○○的證詞觀察，衡酌卷附照片（參98年度偵字
    第3821號卷第19至21頁）所示，可知藤本公司原先位於苗栗
    市新川里龍岡9-1 號廠房，供員工放置上下班打卡片的插卡
    鐵片業已遭竊。而為警查獲的2 片插卡鐵片上，各有「早班
    、日班」、「交班、中班」的貼紙，核與證人甲○○證述的
    藤本公司插卡鐵片的特徵相同。由此足見為警查獲的插卡鐵
    片2 片，確係藤本公司上述廠房所失竊之物無訛。復參酌警
    員職務報告、照片（參同偵卷第6 頁、第21頁）所示，可知
    警員傅建發、胡皓文於98年7 月15日服16至18時制服巡邏勤
    務，於16時30分許，行經苗栗市○○里○○道與台13線路口
    ，發覺被告丙○○騎乘車號SAR-212 號輕型機車，腳踏墊下
    裝載插卡鐵片2 片，見警員經過身旁時，神色慌張且加速欲
    躲避盤查，警員旋即上前攔查等情。而藤本公司上述廠房係
    位於苗栗市新川里龍岡9- 1號，距被告丙○○為警攔查處不
    遠，且證人甲○○證述上述插卡鐵片係藤本公司失竊之物，
    在時間、空間如此緊密結合的情形下，應可認定係被告丙○○在同日16時30分前某時，進入藤本公司上述廠房竊取2 片
    插卡鐵片後，立即以前述機車載離現場，駕駛至苗栗市○○
    里○○道與台13線路口時，恰逢警員在該處巡邏，方神色慌
    張地欲躲避盤查等事實。至被告丙○○辯稱在苗栗市○○里
    ○○道與台13線的有應公廟旁拾獲，係1 、2 月前已經撿回
    去在家裡等語（參審卷98年12月16日審判筆錄第5 頁）。但
    查，被告丙○○自陳工作困難撿拾廢棄物維生，果若前述插
    卡鐵片係於1 、2 月前拾獲，衡諸常情，其應早已將之出售
    資源回收業者變現使用，焉有置於家中1 、2 個月後，復大
    費周章地自苗栗市維新里住處，騎乘機車將之載往苗栗市○○里○○道與台13線路口之理？由此可見其辯解為虛，不足
    為採。
  (四)是由證人丁○○的證詞，可知為警查獲的鐵製水溝蓋1 片，
    係屬苗栗工務段之公物，具有財產價值，並非廢棄物，係放
    置於省道道路之水溝上方等情。再參酌卷附警員職務報告及
    被告丙○○於警詢時的陳述（參同偵卷第7 至10頁），可知
    警員於98年7 月26日11時50分許，在苗栗市○○路與愛國路
    口發現被告丙○○騎乘上述機車，將前述鐵溝蓋置於腳踏板
    上，嗣於苗栗市水源里龜山30之3 號前將被告丙○○攔查，
    被告丙○○陳稱於苗栗市新東大橋鶴岡往苗栗方向靠近苗栗
    市橋頭上護欄旁，將斷裂的鐵水溝蓋搬到機車上等情。復斟
    酌卷附照片（參98年度偵字第3959號卷第16至17頁）所示，
    可知為警查獲的鐵製水溝蓋上有「公路公物」的字樣，吾人
    可一眼看出上述鐵溝蓋係屬公物。準此，被告丙○○在該處
    見到前述鐵溝蓋時，即知係屬公物，並非廢棄物或無用、無
    主之物，竟將之置於機車腳踏板上，實有不法所有的意圖，
    將之據為己有。至被告丙○○辯稱原先欲載至苗栗分局報案
    等語，但由苗栗市○○路往龜山大橋方向行駛至位於苗栗市
    ○○街109 號之苗栗分局，騎乘機車只需數分鐘車程，但其
    並未將之載往苗栗分局交警處理，係另往苗栗市水源里龜山
    方向行駛，嗣於龜山30之3 號為警攔查，益見其在此段期間
    ，其心中所思、所想，並無交由警員處理之意，實係將之據
    為己有，居於所有權或管領權人地位持有鐵製水溝蓋，而有
    竊盜之犯意與犯行無訛。其上述辯解不實，不能採信。
  (五)綜上，被告丙○○上述辯解，均為臨訟卸責之詞，不足為採
    。此外，復有前述照片、贓物認領保管單2 張在卷可考，其
    先後2次竊盜犯行，洵堪認定。
四、核被告丙○○所為，均係犯刑法第320 條第1 項之竊盜罪。
    又查，被告有前述前科素行，經法院判處有期徒刑確定送監
    執行後，於98年5 月20日行完畢，此有臺灣高等法院被告前
    案紀錄表1 份在卷可考，是其於上述有期徒刑執行完畢後，
    5 年內故意再犯本件上述有期徒刑以上的2 罪，均為累犯，
    應依刑法第47條第1 項規定，加重其刑。其所犯上述2 次竊
    盜犯行，犯意個別，行為互殊，應予分論併罰。爰審酌被告
    有竊盜前科，仍不知警惕，為貪圖私利，而為前述2 次竊盜
    犯行，實不可取。再斟酌被告犯罪的動機、目的、手段、所
    生損害，及斟酌其否認犯行，失竊物品業已為被害人領回，
    竊取之物品價值非高等一切情狀，分別量處如主文所示之刑
    ，並諭知易科罰金之折算標準，復定其應執行刑，及諭知易
    科罰金之折算標準。至檢察官具體求處被告丙○○2 次竊盜
    犯行，均處有期徒刑4 月以上。茲因上述失竊物品，業為被
    害人領回，且價值非高，因認檢察官的求刑稍嫌過重，略予
    調減，附此敘明。
據上論斷，依刑事訴訟法第299 條第1 項前段，刑法第320 條第
1 項、第47條第1 項、第51條第5 款、第41條第1 項前段，刑法
施行法第1 條之1 ，判決如主文。
本案經檢察官林俊杰到庭執行職務。
中    華    民    國    98    年    12    月    30    日
                  刑事第一庭  法  官  呂曾達
以上正本證明與原本無異。
如不服本判決，應於收受送達後10日內向本院提出上訴書狀（應
敘述具體理由並附繕本）。上訴書狀如未敘述理由，應於上訴期
間屆滿後20日內補提理由書於本院。
                              書記官  劉容辰
中    華    民    國    98    年    12    月    30    日
附錄本案論罪科刑法條：
刑法第320 條第1項：
（普通竊盜罪）
意圖為自己或第三人不法之所有，而竊取他人之動產者，為竊盜
罪，處5  年以下有期徒刑、拘役或 5 百元以下罰金。

司法院資訊處製作；財團法人民間司法改革基金會備份。
